臺灣臺北地方法院刑事裁定　　　　　　　94年度重訴字第60號
公　訴　人　臺灣臺北地方法院檢察署檢察官
被　　　告　乙○○
選任辯護人　蔡茂松律師
　　　　　　林新傑律師
　　　　　　洪義晴律師
上列被告因違反證券交易法等案件，經檢察官提起公訴（九十四
年度偵字第六六八０號），本院裁定如下：
    主  文
乙○○准予新台幣陸佰萬元交保，並限制住居於臺北市○○區○
○路三十五巷六號六樓及限制出境。
    理  由
一、公訴檢察官以：(一)被告乙○○經起訴之罪名係違反證券交易
    法第一百七十一條第一項、第二項之罪嫌，第二項之罪嫌若
    犯罪金額超過新台幣（下同）一億元係處七年以上有期徒刑
    ，而根據起訴書所載之內容，被告乙○○的犯罪所得顯然已
    經超過一億元，所犯係最輕本刑五年以上之重罪。(二)又被告
    乙○○多次利用在香港虛設ＶＮＩＩＳＩＭＳ公司將其所實
    際掌管之漢昌科技股份有限公司等資產匯入該公司的帳戶之
    內，而該公司地址設在香港，有關於此公司使用的銀行帳戶
    相關資料，迄今還沒有查獲，被告乙○○雖然於偵查中辯稱
    這些帳戶已經註銷，且相關資料都已經繳回，但是之後在延
    押庭卻稱資料放在大陸，參酌被告乙○○確實是在今年五月
    間自大陸返台就訊，且就這些帳戶的資料前後供述不一，是
    就此國外帳戶部分，仍有湮滅證據之虞。(三)本件起訴之二位
    被告為夫妻關係，因為被告二人就犯行分擔部分，供述不一
    ，且尚未經過交互詰問，就犯罪情節有待仔細敘明，如容被
    告予以交保，顯有串證之虞等理由，認被告乙○○仍有羈押
    之必要。
二、經查，被告乙○○訊問後否認犯行，惟坦承收取漢昌公司購
    買長晶爐價差利潤之百分之六十為報酬、九十三年四月間向
    中國信託商業銀行等銀行貸款，及未經董事會決議貸借資金
    予聯旭公司，且有共同被告甲○○之供述，及證人戊○○、
    丁○○、己○○證述，與被害人童文薰、丙○○等人指訴，
    復有相關公司登記、投資、貸款資料、契約、報單、匯款資
    料與財務報表等可稽，並據公訴檢察官以補充理由書補充被
    告乙○○係於九十三年四月二十六日與中國信託商業銀行等
    銀行簽訂授信約定書，並自九十三年五月十七日起陸續動撥
    款項，復於九十三年五月間又與中國信託商業銀行簽訂授信
    約定書以申請短期信用貸款，及補充提出上開授信約定書、
    用款申請書、放款帳戶還款交易查詢影本等資料為據。是被
    告乙○○所涉刑法第三百四十二條第一項背信罪嫌及違反證
    券交易法第一百七十一條第一項第一款、第二項、第一百七
    十四條第一項第八款規定之犯罪嫌疑仍屬重大。惟查：
  (一)共同被告甲○○於被告乙○○羈押後已經以三百萬元交保，
    且被告乙○○於偵查中經本院裁定准予羈押時，並未同時禁
    止接見通信，自難認於起訴後，被告乙○○尚有與被告甲○
    ○串證之虞。
  (二)又檢察官所指被告乙○○及甲○○所虛設之香港ＶＮＩＩＳ
    ＩＭＳ公司於香港上海商業銀行所開設用以隱匿犯罪所得財
    物之帳戶資料，於偵查中對於帳戶資料存放處所前後供述不
    一，又拒絕將所簽署之權利放棄同意書送交認證以致無法取
    得帳戶進出明細，故有湮滅證據之虞部分，被告乙○○對此
    並不否認，是確有部分銀行帳戶資料尚未被查獲，而有湮滅
    之可能，惟被告乙○○於九十四年五月十二日偵查中主動到
    案後，經檢察官向本院聲請羈押獲准之時，並未同時裁定予
    以禁止接見通信，則被告乙○○自可以其他方式令第三人湮
    滅證據，縱監所中之接見、通信過程雖有相關監聽、錄音、
    檢視之規定，然並無法完全排除令第三人湮滅證據之可能；
    況銀行帳戶相關進出明細資料於銀行內部必有留存，非必須
    經由當事人即被告乙○○之手始能提出。是本院認被告乙○
    ○縱有湮滅其手中所持有帳戶資料等證據之可能，惟其前於
    偵查中經羈押時既未諭知禁止接見通信，且於銀行中有相關
    資料可供查詢，是無以羈押之方式達到證據不被湮滅效果之
    必要。
  (三)至被告乙○○所涉違反證券交易法第一百七十一條第一項第
    一款、第二項罪嫌雖屬重大，惟被告乙○○前於偵查中係主
    動到案，又於本院諭知以六百萬元交保候傳後之九十四年十
    月二日、九十四年十一月十五日庭期均有按時到庭，是本院
    認以上開保證金及限制出境、限制住居之強制處分，已足以
    擔保被告乙○○按時到庭接受審理，而無羈押之必要。
  (四)綜上所述，爰准予以六百萬元交保候傳，並限制住居於其陳
    報之住所及限制出境。
中　　華　　民　　國　　94　　年　　11　　月　　15　　日
                  刑事第四庭  審判長法  官  劉慧芬
                                    法  官  李桂英
                                    法  官  黎惠萍
上正本證明與原本無異。
如不服本裁定，應於裁定送達後5日內向本院提出抗告狀。
                                    書記官  楊麗娟
中　　華　　民　　國　　94　　年　　12　　月　　6 　　日
